{"related": [], "etymology": null, "url": "https://en.wiktionary.org/wiki/tergiversar", "definitions": ["to tergiversate"], "verb": "tergiversar", "synonyms": [], "description": "tergiversar (first-person singular present tergiverso, first-person singular preterite tergivers\u00e9, past participle tergiversado)", "conjugations": {"imperative": {"affirmative": ["", "tergiversa (t\u00fa) - tergivers\u00e1 (vos)", "tergiverse", "tergiversemos", "tergiversad", "tergiversen"], "negative": ["", "no tergiverses", "no tergiverse", "no tergiversemos", "no tergivers\u00e9is", "no tergiversen"]}, "infinitive": "tergiversar", "indicative": {"future": ["tergiversar\u00e9", "tergiversar\u00e1s", "tergiversar\u00e1", "tergiversaremos", "tergiversar\u00e9is", "tergiversar\u00e1n"], "preterite": ["tergivers\u00e9", "tergiversaste", "tergivers\u00f3", "tergiversamos", "tergiversasteis", "tergiversaron"], "imperfect": ["tergiversaba", "tergiversabas", "tergiversaba", "tergivers\u00e1bamos", "tergiversabais", "tergiversaban"], "conditional": ["tergiversar\u00eda", "tergiversar\u00edas", "tergiversar\u00eda", "tergiversar\u00edamos", "tergiversar\u00edais", "tergiversar\u00edan"], "present": ["tergiverso", "tergiversas (t\u00fa) - tergivers\u00e1s (vos)", "tergiversa", "tergiversamos", "tergivers\u00e1is", "tergiversan"]}, "pastparticiple": {"plural": {"feminine": "tergiversadas", "masculine": "tergiversados"}, "singular": {"feminine": "tergiversada", "masculine": "tergiversado"}}, "gerund": "tergiversando", "subjunctive": {"imperfect_se": ["tergiversase", "tergiversases", "tergiversase", "tergivers\u00e1semos", "tergiversaseis", "tergiversasen"], "future": ["tergiversare", "tergiversares", "tergiversare", "tergivers\u00e1remos", "tergiversareis", "tergiversaren"], "imperfect_ra": ["tergiversara", "tergiversaras", "tergiversara", "tergivers\u00e1ramos", "tergiversarais", "tergiversaran"], "present": ["tergiverse", "tergiverses (t\u00fa) - tergivers\u00e9s (vos)", "tergiverse", "tergiversemos", "tergivers\u00e9is", "tergiversen"]}}, "pronunciations": []}